臺灣花蓮地方法院刑事判決　　　　　　　 98年度訴字第547號
公　訴　人　臺灣花蓮地方法院檢察署檢察官
被　　　告　陳玉翎
選任辯護人　魏辰州律師
被　　　告　陳玫如
選任辯護人　魏辰州律師
上列被告等因業務過失致死案件，經檢察官提起公訴（98年度偵
字第2240號），本院判決如下：
    主  文
陳玉翎犯業務過失致人於死罪，處有期徒刑壹年。緩刑伍年，並
應依民國99年度花院民公孋字第 11452號公證書之和解協議書所
載之時間、金額，向林○樑、陳○穎支付損害賠償。
陳玫如犯業務過失致人於死罪，處有期徒刑壹年。緩刑伍年，並
應依民國99年度花院民公孋字第 11452號公證書之和解協議書所
載之時間、金額，向林○樑、陳○穎支付損害賠償。
    事  實
一、陳玫如於花蓮縣花蓮市○○街83號經營私立明星托嬰中心（
    下稱明星托嬰中心），受託照顧6個月以上至2歲未滿之嬰兒
    。陳玫如為明星托嬰中心之負責人，綜理托嬰中心之事務，
    包含保母人員之分配及嬰幼兒之照護，陳玉翎受僱於明星托
    嬰中心自97年10月19日起擔任保母工作， 2人均係行政院勞
    委會認證合格之保母人員技術士，均為從事業務之人。明星
    托嬰中心於民國97年8月6日起，受林Ο樑、陳Ο穎之委託，
    日間（上午7時至下午6時）代為照顧林Ο樑、陳Ο穎之子林
    ΟΟ（97年 6月13日生），原由陳玫如負責照顧，嗣於97年
    10月19日起改由陳玉翎為林ΟΟ之主要照顧者，陳玫如為協
    同照顧者，均為照顧林ΟΟ之人。林ΟΟ於98年 1月20日由
    林Ο樑、陳Ο穎送至明星托嬰中心，陳玉翎、陳玫如均明知
    林ΟΟ於98年1月20日前已因感冒急性上呼吸道感染約2星期
    ，身體不適，且持續服用感冒藥中，本應特別注意林ΟΟ之
    呼吸情況及有無因上呼吸道感染而有溢奶、嘔吐之情況，以
    免嬰兒吸入溢奶或嘔吐物造成異物阻塞呼吸道而發生窒息危
    險，依當時又無不能注意之情事，於98年 1月20日12時許由
    陳玉翎餵食林ΟΟ感冒藥物，林ΟΟ於當日12時30分午睡後
    ，陳玉翎、陳玫如自當日14時30分至15時50分許竟均未察看
    林ΟΟ之狀況，疏未於注意林ΟΟ有溢奶、嘔吐及吸入嘔吐
    物阻礙呼吸之狀況，至當日15時50分許陳玉翎始察看林ΟΟ
    ，發覺林ΟΟ有嘴唇發紺、有溢奶、全身軟弱叫喚無反應等
    異狀，而將林ΟΟ抱起拍背，林ΟΟ吐出嘔吐物（奶及痰）
    仍無反應，陳玉翎隨即通知陳玫如，陳玫如指示陳玉翎對林
    ΟΟ實施心肺復甦術，並於當日16時許撥打 119請求救護車
    ，惟於救護車到場前由陳玫如之夫駕車將林ΟΟ緊急送財團
    法人慈濟綜合醫院（下稱慈濟醫院）急救，仍因嘔吐物吸入
    呼吸道窒息於到院前死亡。
二、案經林○樑、陳○穎告訴臺灣花蓮地方法院檢察署檢察官偵
    查起訴。
    理  由
壹、證據能力部分：
一、按被告以外之人於審判外之言詞或書面陳述，除法律有規定
    者外，不得作為證據，刑事訴訟法第159條第1項定有明文。
    又刑事訴訟法第159條之5規定：「被告以外之人於審判外之
    陳述，雖不符前四條之規定，而經當事人於審判程序同意作
    為證據，法院審酌該言詞陳述或書面陳述作成時之情況，認
    為適當者，亦得為證據。當事人、代理人或辯護人於法院調
    查證據時，知有第159條第1項不得為證據之情形，而未於言
    詞辯論終結前聲明異議者，視為有前項之同意。」。查本案
    認定事實所引用之卷證資料（含供述證據及文書證據，惟告
    訴人林Ο樑、陳Ο穎於警詢、偵查中關於案發過程之陳述除
    外），均經當事人同意作為證據，且經核作成之狀況並無不
    適當之情形，被告及辯護人等復未於言詞辯論終結前表示異
    議，依刑事訴訟法第159條之5之規定，應均有證據能力。
二、按被告以外之人於審判外之言詞或書面陳述，除法律有規定
    者外，不得作為證據；被告以外之人於檢察事務官、司法警
    察官或司法警察調查中所為之陳述，與審判中不符時，其先
    前之陳述具有較可信之特別情況，且為證明犯罪事實存否所
    必要者，得為證據；刑事訴訟法第159條第1項、第159條之2
    分別定有明文。查告訴人林○樑、陳○穎於警詢時及偵查中
    關於案發過程之陳述，因被告及其選任辯護人於本院準備程
    序皆否認其證據能力，且不符合刑事訴訟法第159條之2之規
    定，應認無證據能力。
貳、認定犯罪事實之證據及理由：
一、訊據被告陳玉翎、陳玫如均矢口否認有何業務過失致死之犯
    行，被告陳玉翎辯稱：有按照保母照顧的流程來照顧小孩，
    10幾分鐘就會去看小孩 1次，如果手邊有照顧其他小孩，就
    不會放下手上工作去看他，林ΟΟ睡覺期間都有持續注意林
    ΟΟ情況，過去注意的時候林ΟΟ都是正常的云云。被告陳
    玫如辯稱：照顧程序都是依上級單位指示規定的程序，沒有
    疏忽。另辯護人為被告辯護稱：被告照顧嬰幼兒符合政府相
    關保母照顧嬰幼兒規定，被告陳玉翎同一時段照顧 5位以下
    嬰兒，林ΟΟ往生之前睡眠都有持續觀察，但因手邊有 4名
    幼兒要照顧，難以期待其分秒不離待在林ΟΟ身邊。契約上
    雖載明陳玫如為協同照顧者，但法規沒有規定協同照顧者的
    義務為何，協同照顧者是支援配合角色，陳玫如手上也有好
    幾位幼兒要照顧，不可能隨侍在林ΟΟ身邊，但發現之後馬
    上打電話給救護車，並施以心肺復甦，偕同送醫，過程中沒
    有任何業務過失的主觀要件存在。而阻礙呼吸道部分，並非
    被告 2人行為造成，目前沒有證據顯示溢奶到窒息多久時間
    ，且多久時間能發現，並予以心肺復甦就能救回，因此無法
    證明被告2人有業務上過失行為云云。
二、經查：
  (一)被告陳玫如經營明星托嬰中心，受託照顧6個月以上至2歲未
    滿之嬰兒，為明星托嬰中心之負責人，綜理托嬰中心之事務
    ，包含保母人員之分配及嬰幼兒之照護，而陳玉翎受僱於明
    星托嬰中心擔任保母工作， 2人均係行政院勞委會認證合格
    之保母人員技術士，均為從事業務之人；明星托嬰中心於97
    年 8月6日起，受林Ο樑、陳Ο穎之委託，日間（上午7時至
    下午6時）代為照顧林Ο樑、陳Ο穎之子林ΟΟ（97年6月13
    日生），原由被告陳玫如負責照顧，嗣於97年10月19日起被
    告陳玉翎取得保母人員技術士資格，被告陳玫如分配由陳玉
    翎照顧含林ΟΟ在內之 5名嬰幼兒，由陳玉翎為林ΟΟ之主
    要照顧者，陳玫如照顧 6歲以下之嬰兒，並以契約約定為林
    ΟΟ之協同照顧者；林ΟΟ於98年 1月20日前已因感冒急性
    上呼吸道感染約 2星期，身體不適，且持續服用感冒藥，林
    ΟΟ於98年 1月20日上午由林Ο樑、陳Ο穎送至明星托嬰中
    心後，陳玉翎於同日12時許餵食林ΟΟ感冒藥物，林ΟΟ於
    12時30分許午睡後未起，陳玉翎至當日15時50分許始察看林
    ΟΟ，發覺林ΟΟ有嘴唇發紺、有溢奶、全身軟弱叫喚無反
    應等異狀，將林ΟΟ抱起拍背並通知陳玫如，林ΟΟ經拍背
    後吐出嘔吐物（奶及痰），再由陳玉翎對林ΟΟ實施心肺復
    甦術，陳玫如於當日16時許撥打 119請求派遣救護車，於救
    護車到達前緊急由陳玫如之夫駕車將林ΟΟ緊急送慈濟醫院
    急救，惟於到院前窒息死亡等事實，業據被告陳玉翎、陳玫
    如於警詢、偵查中及本院準備程序時陳述在卷，並有花蓮縣
    兒童及少年福利機構設立許可證、保母人員技術士證、明星
    托嬰中心托育同意書、花蓮縣政府函檢附明星托嬰中心「保
    母與幼兒之照顧對應名單」、明星托嬰中心嬰幼兒出缺席紀
    錄、林ΟΟ於江耳鼻喉科診所及佳佳診所之病歷紀錄、台灣
    花蓮地方法院檢察署相驗屍體證明書、現場照片、相驗筆錄
    、花蓮縣消防局98年11月 9日花消指字第0980007784號函檢
    附受理119案件紀錄表1件在卷可稽（見98年度相字第22號全
    卷、98年度偵字第2240號卷第6-10、42-47、71-74頁），此
    部分事實足堪認定。
  (二)被告陳玉翎於98年 1月20日15時50分許查看林ΟΟ時發現林
    ΟΟ嘴唇發紫，當時林ΟΟ有溢奶嘔吐之情況，業據被告陳
    玉翎於警詢、偵查中及本院準備程序時陳述在卷（見98年度
    相字第22號卷第12頁、98年度偵字第2240號卷第 7頁、本院
    卷第36頁）。又林ΟΟ死亡之原因，經法務部法醫研究所解
    剖觀察結果有「嘴唇發紺」、「咽喉、氣管內部有少量絮狀
    牛奶凝塊附著」、「肺臟小支氣管腔內異物吸入」之情狀，
    而依上開解剖發現林ΟΟ有窒息發紺現象，小支氣管內有嘔
    吐異物吸入，鑑定結果死亡原因為嘔吐物吸入呼吸道窒息等
    情，有法務部法醫研究所（98）醫剖字第0981100319號解剖
    報告書、法醫研究所（98）醫鑑字第0981100519號鑑定報告
    書及98年7月1日法醫理字第0980002824號函在卷可稽（見98
    年度相字第22號卷第59-67頁、98年度偵字第2240號卷第4頁
    ）。再者，在本案當中，依解剖結果，死者林ΟΟ的肺臟記
    載「小支氣管腔內異物吸入」，死者林ΟΟ深部的小支氣管
    裡面有外來異物進到深部的支氣管，表示嘔吐物是從喉嚨一
    直下去，嘔吐物吸進到咽喉後，表示還有數個呼吸的動作把
    嘔吐物往深處帶，所以喉頭痙攣其實並沒有那麼明顯的出現
    ；當喉嚨有異物進入，這時如果呼吸將東西往喉嚨深處帶，
    一般會有嗆到或咳嗽這種反射動作出來，但每個病人動作都
    會不太一樣，這是一個不到一歲的小朋友，那時又感冒，他
    咳嗽或嗆到的反射動作有可能比較微弱，但一定會有一些正
    常的反應。在法醫鑑定實務上，溺水而窒息死亡的案例中，
    有分為乾溺及濕溺的情形，濕溺的話是因為肺臟有進水，乾
    溺的話是因為接觸到水之後咽喉及聲門痙攣造成閉鎖，空氣
    不能進去，肺臟解剖來看，一個肺臟有水，一個肺臟沒有水
    ；在乾溺的情況下，肺臟如果有水進入的話，也許是剛開始
    有水進入聲門一點點，會有一點點少量水進入肺臟，但應該
    是不會進入到深部小支氣管的部分等情，業據法醫研究所鑑
    定人陳明宏於本院審理時證述在卷（見本院卷第 220-227頁
    ）。是由本案林ΟΟ有發生溢奶嘔吐之情況，再綜合解剖鑑
    定結果及鑑定人陳明宏之證述，本案林ΟΟ應係發生溢奶、
    嘔吐後未及時清理嘔吐物，致回奶嘔吐物吸入呼吸道窒息死
    亡，足堪認定。另台灣新生兒科醫學會復函及證人張宇勳醫
    師於本院證述雖認：林ΟΟ當時「嘴唇發紫」、「全身軟軟
    的」、「不確定小朋友有沒有呼吸」、「地板有一攤嘔吐物
    （牛奶）」及「小朋友還有脈搏」等情狀符合「明顯生命威
    脅事件」之臨床診斷的條件，而造成呼吸異常的原因可能是
    因為胃食道逆流誘發喉頭痙攣，進而發生缺氧及心跳下降等
    現象而造成死亡，本案情況類似乾溺，是少量奶去刺激喉嚨
    ，造成喉頭攣縮等語（見本院卷第 74-79、94-97、164-165
    頁台灣新生兒科醫學會復函、本院卷第 187頁證述），惟上
    開復函及證人張宇勳證述係以「嘴唇發紫」、「全身軟軟的
    」、「不確定有沒有呼吸」等外觀症狀推認係喉頭攣縮類於
    乾溺之情形，與解剖鑑定結果林ΟΟ之肺臟小支氣管腔內有
    異物吸入之情狀未合，此部分自以法醫研究所之解剖鑑定及
    鑑定人陳明宏之證述為可採，併予敘明。
  (三)被告陳玉翎、陳玫如未盡照顧注意義務，就林ΟΟ之死亡均
    有過失：
    1.被告陳玉翎於98年1月20日中午12時許餵食林ΟΟ吃第2次
      藥，林ΟΟ於12時30分許午睡，被告陳玉翎最後一次於14
      時30分左右查看林ΟΟ沒有異狀後，因被告陳玉翎照顧之
      其他嬰幼兒陸續起床，被告陳玉翎先幫起床的小朋友餵奶
      、換尿片等，只能夠用眼睛看林ΟΟ的狀況，無法停下手
      邊的工作過去抱林ΟΟ，一直到15時50分覺得林ΟΟ睡得
      有點久，想叫林ΟΟ起床換尿片及喝牛奶，才過去看林Ο
      Ο，始發現林ΟΟ嘴唇發紫，有溢奶、嘔吐的現象，已據
      被告陳玉翎於警詢、偵查中及本院準備程序時陳述在卷（
      見98年度相字第22號卷第13、76頁、98年度偵字第2240號
      卷第 7頁、本院卷第36頁）；又陳玫如為林ΟΟ之協同照
      顧者，亦負有照顧林ΟΟ之義務及責任，而被告陳玫如與
      陳玉翎同在二樓不同房間分別照顧不同的小朋友，兩個房
      間相隔1個走道，站在門口可以同時看二個房間，98年1月
      20日下午兩點半過後被告陳玫如未再查看林ΟΟ所在之房
      間等情，亦據被告陳玫如於本院準備程序時陳述在卷（見
      本院卷第36頁）；是被告陳玉翎及陳玫如於當日14時30分
      至15時50分許間均未察看林ΟΟ之狀況。再依被告陳玉翎
      於本院審理時陳述：「一般小孩的午覺時間是11點半到 2
      點半，林ΟΟ已經可以自己翻身通常是讓他仰睡，若發現
      他趴睡，如果當時手邊沒有工作，會盡量把他翻成仰睡。
      」（見本院卷第 241頁），然當日林ΟΟ是趴睡頭側一邊
      睡，中間有翻身，出事時是趴著側睡等情，亦據被告陳玉
      翎於偵查中陳述在卷（見98年度相字第22號卷第76頁），
      是由此益徵被告陳玉翎及陳玫如自當日14時30分至15時50
      分許間，均未察看林ΟΟ之狀況，亦未曾導正林ΟΟ之睡
      姿。被告陳玉翎辯稱一直都有查看林ΟΟ，林ΟΟ睡覺期
      間都有注意林ΟΟ情況云云，顯為卸責之詞，委無可採。
    2.證人張宇勳於本院雖證述：就一般情形來講，缺氧3到5分
      鐘時，心跳會開始掉，腦細胞就會開始死亡，盡早處理的
      話恢復的可能性會比較高；本案小朋友有嘴唇發紫、不確
      定有無呼吸、還有脈搏的情況，距離他發生「明顯生命威
      脅事件」一開始到發現症狀，從臨床經驗看中間相隔約 3
      到 5分鐘以上到差不多10分鐘以內等語（見本院卷第189-
      190 頁），惟證人張宇勳證述乃係就喉頭攣縮而發生缺氧
      現象一開始到發現嘴唇發紫等症狀之時間而言。而本案林
      ΟΟ經解剖鑑定結果，參依前述鑑定人陳明宏於本院審理
      時證述：本案林ΟΟ深部的小支氣管裡面有外來異物進到
      深部的支氣管，表示嘔吐物是從喉嚨一直下去，嘔吐物吸
      進到咽喉後，表示還有數個呼吸的動作把嘔吐物往深處帶
      ，喉頭攣縮並沒有那麼明顯出現，當喉嚨有異物進入，這
      時如果呼吸將東西往喉嚨深處帶，一般會有嗆到或咳嗽這
      種反射動作出來，但每個病人動作不太一樣，這是一個不
      到一歲的小朋友，那時又感冒，他咳嗽或嗆到的反射動作
      有可能比較微弱，但一定會有一些正常的反應等情（見本
      院卷第 226頁），則本案林ΟΟ自溢奶嘔吐後，再將嘔吐
      物吸入肺臟呼吸深部小支氣管，到阻礙呼吸發生缺氧、嘴
      唇發紫等症狀，其間時間應較證人張宇勳所述喉頭攣縮造
      成窒息之時間更長，證人張宇勳證述被告發現時間應很短
      暫云云，不能為被告有利之認定。被告及辯護人辯稱被告
      發現林ΟΟ有異狀時距林ΟΟ呼吸到吸入嘔吐物之時間十
      分短暫云云，委無可採。
    3.查林ΟΟ因上呼吸道感染已感冒 2星期，且持續服藥中，
      為被告陳玉翎所明知，本應更加注意林ΟΟ於進食或餵藥
      後是否有溢奶或嘔吐阻礙呼吸道之情形，並應處於隨時能
      照顧林ΟΟ之情況，俾林ΟΟ於溢奶或吸入回奶、嘔吐物
      發出咳嗽或嗆到等聲響時，能即時拍出溢奶或採取其他必
      要安全措施，以避免發生吸入回奶或嘔吐物阻礙呼吸道發
      生窒息之危險，此為一般照顧幼兒之通識，被告陳玉翎自
      不能諉為不知，詎被告陳玉翎竟長達 1小時20分之久均未
      察看林ΟΟ之狀況，且林ΟΟ溢奶、嘔吐後因呼吸吸入嘔
      吐物時，一定會有咳嗽或嗆到的反射動作，已據證人陳明
      宏證述在卷，被告陳玉翎疏未注意林ΟΟ有溢奶、嘔吐之
      情況及吸入回奶、嘔吐物發出咳嗽或嗆到等反射動作之聲
      響時，亦未處理，僅顧及幫其他幼兒換尿布或餵奶，而未
      察看林ΟΟ之情況，致林ΟΟ因吸入嘔吐物造成呼吸道阻
      礙而窒息死亡，被告陳玉翎未盡照護之義務，顯有過失至
      明。
    4.被告陳玫如經營明星托嬰中心，受林Ο樑、陳Ο穎委託照
      顧林ΟΟ，被告陳玫如為明星托嬰負責人，綜理保母人員
      之分配並約定為林ΟΟ之協同照顧者，有明星托嬰中心托
      育同意書在卷可稽（見98年度相字第22號卷第23頁），對
      林ΟΟ負有照顧之責任及義務。而協同照顧者是當主要照
      顧者請假或手邊忙不過來時就會過去幫忙，業據被告陳玫
      如於本院審理時陳述在卷（見本院卷第 118頁），被告陳
      玫如明知陳玉翎於97年10月19日始取得保母人員技術士資
      格，照顧嬰幼兒之經驗不足，且每日中午14時30分後，午
      睡之嬰幼兒陸續起床，被告陳玉翎需為每位嬰幼兒餵奶及
      換尿布，應為被告陳玫如所明知及預見，被告陳玫如為林
      ΟΟ之協同照顧者，明知林ΟΟ因上呼吸道感染已感冒 2
      星期持續服藥中，更應隨時關注林ΟΟ之情形，而98年 1
      月20日被告陳玉翎照顧5位不滿1歲之幼兒，被告陳玫如僅
      照顧 2位（被告98年8月31日陳報狀）或3位嬰兒，竟於當
      日14時30分過後，任令經驗不足之陳玉翎照顧 5名嬰幼兒
      忙碌之際，未施予支援，且長達 1小時20分之時間，均疏
      未注意查看生病之林ΟΟ之狀況，顯有怠於協同照顧者之
      責任及注意義務，終致林ΟΟ因溢奶、嘔吐未及時處理照
      護而吸入嘔吐物造成呼吸道阻礙而窒息死亡，被告陳枚如
      未盡照護之義務，亦顯有過失至明。
    5.再查，嬰幼兒發生溢奶、嘔吐致呼吸道阻塞窒息時，施以
      適當急救會減少死亡機會，且此疾病可為預防措施，可以
      做到的就是小朋友必須放在一個安全環境內，小朋友是仰
      躺睡姿，不是趴睡，且旁邊不會有太多軟的棉被或娃娃這
      些有可能阻塞呼吸道的東西，這是疾病能夠預防的措施；
      至於急救方面來講，牽涉到急救工具及急救純熟度，只要
      施予適當急救並有急救設備時，小朋友是有機會可以完全
      健康正常回家的，且實際上亦不乏經急救後回復健康之實
      例等情，已據證人張宇勳於本院證述在卷（見本院卷第19
      0頁）。本案被告陳玉翎於98年1月20日15時50分許發現林
      ΟΟ嘴唇發紫、全身發軟無反應等異狀（見被告陳玉翎、
      陳玫如警詢、偵查及本院準備程序筆錄），雖已先施以心
      肺復甦術急救，惟被告 2人均為保母人員，應知發生缺氧
      窒息時，分秒必爭均為黃金救護時間，不得有所耽誤，而
      被告又非專業醫護人員，發現時林ΟΟ已「嘴唇發紫」，
      情況顯然緊急，竟未馬上送醫，拖延至16時0分5秒始撥打
      電話叫救護車（見98年度偵字第2240號卷第71頁花蓮縣消
      防局98年11月9日花消指字第0980007784號函檢附受理119
      案件紀錄表），於等待被告陳玫如之夫自外返回後始緊急
      送醫，顯已喪失救治之黃金時間，致林ΟΟ於到醫院前即
      因窒息死亡，被告2人自亦有延遲送醫之疏失。
  (四)按刑法上過失致死罪所稱過失行為，無論作為與不作為俱可
    構成，就業務過失致死罪析言，既以從事特定事務為業，在
    業務上所負注意義務較之常人為高，行為人處有預見可能情
    境下，當對或然發生之危險負有防止或注意義務，倘未履行
    該等義務致該項危險發生實害，行為人之不作為遂告成立犯
    罪，此有最高法院86年度台上字第3466號刑事判決意旨可稽
    。查被告 2人身為照顧嬰幼兒之保母，對嬰兒窒息所引起高
    變故危險率為其得以預見，被告陳玉翎為林ΟΟ之主要照顧
    者，被告陳玫如為協同照顧者，均為照顧林ΟΟ之人，對林
    ΟΟ均負有照護之責任及義務，就林ΟΟ窒息所生危險便存
    防止及注意義務，均不得以有其他小朋友照顧為由，而怠忽
    卸責。被告2人均明知林ΟΟ案發時年僅7個月，且因上呼吸
    道感染已感冒 2星期，持續服藥中，本應更加關注照護，詎
    均疏未注意，竟於林ΟΟ已超出平日午睡時間，且長達 1小
    時20分許均未察看注意林ΟΟ之狀況，以致林ΟΟ因溢奶、
    嘔吐後吸入嘔吐物阻礙呼吸道窒息，且未及時送醫急救，致
    林ΟΟ因呼吸道吸入異物窒息死亡，被告 2人就林ΟΟ之死
    亡自均有過失甚明，被告之過失行為與林ΟΟ之死亡間，自
    有相當因果關係。本案事證明確，被告犯行均堪以認定，應
    予依法論科。
三、論罪科刑：
  (一)核被告陳玉翎、陳玫如所為，均係犯刑法第276條第2項之業
    務過失致人於死罪。爰審酌被告陳玫如為明星托嬰中心，綜
    理托嬰中心事務及嬰幼兒之照顧，被告陳玉翎擔任保母工作
    之智識程度及工作經歷，被告陳玉翎擔任保母工作僅 3月餘
    ，即因疏忽而釀成無法回復彌補之錯誤，死者林ΟΟ當時為
    年僅 7個月之嬰兒，已因上呼吸道感染而身體不適數日，被
    告未予注意照顧，於林ΟΟ溢奶、嘔吐後因吸入嘔吐物阻礙
    呼吸又未及時處理，顯見違反義務程度嚴重，對死者父母、
    家屬造成身體、心理難以承受之煎熬及悲慟；被告 2人於98
    年 1月20日案發後至偵、審期間一味否認犯行、不知反省，
    飾詞卸責尋求僥倖以規避責任，初以責任未明為由不與被害
    人父母和解，加深被害人父母家屬之傷痛及訴訟之折磨，惟
    至99年 8月23日於本院審理期間終達成和解，已履行部分賠
    償、尚未履行完畢等一切情狀，各量處如主文所示之刑。
  (二)查被告 2人前均未曾因故意犯罪受任何有期徒刑以上刑之宣
    告，此有臺灣高等法院被告前案紀錄表在卷可稽，被告 2人
    因過失而致罹刑章，經此偵、審之程序，當知所警惕，認其
    上開所受刑之宣告以暫不執行為適當，併依法諭知緩刑 5年
    ，用啟向上。又緩刑宣告，得斟酌情形，命犯罪行為人向被
    害人支付相當數額之財產或非財產上之損害賠償，刑法第74
    條第 2項第3款定有明文，被告2人已與被害人父母達成和解
    ，約定被告應共賠償被害人之父母 308萬元，本院考量其等
    權益之保障，認於被告緩刑期間課予上開負擔，應屬適當，
    爰依據雙方民事和解條件，併予宣告令被告應依和解契約所
    載之時間、金額，按時給付。又依刑法第74條第 4項規定，
    此附帶條件得為民事強制執行名義，且依刑法第75條之1第1
    項第 4款規定，被告倘有違反上揭所定負擔情節重大，得撤
    銷其緩刑之宣告，附此說明。
據上論斷，應依刑事訴訟法第299條第1項前段，刑法第276條第2
項、第74條第 1項第1款、第2項第3款，刑法施行法第1條之1第1
項、第2項前段，判決如主文。
本案經檢察官簡淑如到庭執行職務。
中    華    民    國   100    年    12    月    6     日
                  刑事第二庭  審判長  法  官  蔡寶樺
                                      法  官  林恒祺
                                      法  官  林季緯
以上正本證明與原本無異。
如不服本判決應於收受送達後10日內向本院提出上訴書狀，並應
敘述具體理由。其未敘述上訴理由者，應於上訴期間屆滿後20日
內向本院補提理由書(均須按他造當事人之人數附繕本)「切勿逕
送上級法院」。告訴人或被害人如對於本判決不服者，應具備理
由請求檢察官上訴，其上訴期間之計算係以檢察官收受判決正本
之日期為準。
中    華    民    國   100    年    12    月    7     日
                                      書記官
附錄本判決論罪之法律條文：
中華民國刑法第276條（過失致死罪）
因過失致人於死者，處2 年以下有期徒刑、拘役或2 千元以下罰
金。
從事業務之人，因業務上之過失犯前項之罪者，處5 年以下有期
徒刑或拘役，得併科3 千元以下罰金。